【裁判字號】    98,交聲,302
【裁判日期】    980831
【裁判案由】    違反道路交通管理處罰條例
【裁判全文】
臺灣宜蘭地方法院交通事件裁定         98年度交聲字第302號
原處分機關  交通部公路總局臺北區監理所宜蘭監理站
異  議  人  甲○○
即受處分人
上列異議人即受處分人因違反道路交通管理處罰條例案件，對於
交通部公路總局臺北區監理所宜蘭監理站於民國98年7月6日所為
之處分（原處分案號：宜監字第裁43-Z00000000號）聲明異議，
本院裁定如下：
    主  文
異議駁回。
    理  由
一、原處分意旨略以：異議人即受處分人甲○○領有職業小客車
    駕駛執照，因遭原處分機關以違規記點共達6次以上，而依
    道路交通管理處罰條例第63條第3項之規定，吊扣1個月即自
    民國98年4月10日起至98年5月9日止。竟於吊扣期間即98年4
    月14日凌晨2時11分許，駕駛車號789-ES號營業用一般小客
    車，行經國道五號高速公路北向10.8公里處，為內政部警政
    署國道公路警察局第九警察隊員警攔停舉發。原處分機關乃
    依道路交通管理處罰條例第21條第1項第5款規定，裁處異議
    人罰鍰新臺幣（下同）9,000元，吊銷駕駛執照，駕駛執照
    吊（註）銷後，自98年7月6日起1年內不得重新考領駕駛執
    照。
二、異議意旨略以：異議人於97年11月2日駕駛車號789-ES號營
    業用一般小客車，由國道五號高速公路入口匝道北上第二紅
    綠燈路口，該處未設有警語標誌或交通錐、警示，且路口亦
    非雙白線道等，其行駛至該處，由內線車道變換車道至外線
    車道，即被攔檢告發開單，致使其因此累進違規達吊扣駕駛
    執照標準。而其為職業駕駛人，因遭吊銷駕照致影響生計。
    為此爰於法定期間內聲明異議，請求撤銷原處分。
三、按道路交通管理處罰條例所定罰鍰之處罰，受處罰人接獲違
    反道路交通管理事件通知單後，於15日內得不經裁決，逕依
    第92條第3項之罰鍰基準規定，向指定之處所繳納結案；不
    服舉發事實者，應於15日內，向處罰機關陳述意見；其不依
    通知所定期限前往指定處所聽候裁決，且未依規定期限繳納
    罰鍰結案或向處罰機關陳述意見者，處罰機關得逕行裁決之
    ；又受處分人，不服第8條主管機關所為之處罰，得於接到
    裁決書之翌日起日內，向管轄地方法院聲明異議，該條例第
    9條第1項及第85條第1項分別定有明文。次按汽車駕駛人，
    駕駛執照吊扣期間駕駛小型車或機器腳踏車者，處6,000元
    以上12,000元以下罰鍰，當場禁止其駕駛，並吊銷其駕駛執
    照，1年內不得考領駕駛執照，道路交通管理處罰條例第21
    條第1項第5款、第4項、第67條第3項亦分有明定。
四、經查異議人就於98年4月14日凌晨2時11分許，駕駛車號789-
    ES號營業用一般小客車，行經國道五號高速公路北向10.8公
    里處之事實不爭執。而異議人前於97年11月2日，因駕駛車
    號789-ES號違反道路交通管理處罰條例第33條第1項第4款之
    規定，經內政部警政署國道公路警察局第九警察隊以第Ｚ000
    000000號舉發違反道路交通管理事件通知單舉發，其已於97
    年11月15日於郵局自動繳納罰鍰結案，且未就該案提出申訴
    或聲明異議之紀錄等情，有交通部公路總局臺北區監理所宜
    蘭監理站98年8月6日北監宜四字第0986006029號函及所附違
    規查詢報表1份在卷可稽（詳本院卷第15、16頁），足見異
    議人就上開違反道路交通管理事件，於接獲違反道路交通管
    理事件通知單後，未依道路交通管理處罰條例第9條第1項之
    規定，於15日之不變期間內，向處罰機關陳述意見，更未聲
    明異議，則該行政處分已生形式與實質確定力，行政處分相
    對人原則上不得再加以爭執，原處分機關以外之其他行政機
    關或法院就該處分之作成、存在及規律內容亦應予接受，受
    其拘束，以維持法之安定性，是異議人已不得就該交通事件
    再事爭執。異議人於本件交通違規事件之異議程序中，再據
    以主張前揭吊扣其職業小客車駕駛執照之行政處分為違法，
    即無理由。而本件異議人之職業小客車駕駛執照，既已遭吊
    扣，期間自98年4月10日起至98年5月9日止，則其於該期間
    內之98年4月14日，復駕駛車號789-ES號營業用一般小客車
    行經國道五號高速公路北向10.8公里處，為內政部警政署國
    道公路警察局第九警察隊員警攔停舉發，自屬違反道路交通
    管理處罰條例第21條第1項第5款之規定。原處分機關依同條
    例第21條第1項第5款、第4項、第67條第3項等規定，裁處異
    議人罰鍰9,000元，吊銷駕駛執照，駕駛執照吊銷後，自98
    年7月6日起1年內不得重新考領駕駛執照，認事用法均無違
    誤。
五、綜上所述，本件聲明異議為無理由，應予駁回，爰依道路交
    通案件處理辦法第19條，裁定如主文。
中    華    民    國    98    年    8     月    31    日
                  交通法庭法  官  張育彰
以上正本證明與原本無異。
如不服本裁定，應於裁定送達後5日內，向本院提出抗告狀。（
應附繕本）
                          書記官  陳靜宜
中    華    民    國    98    年    8     月    31    日


司法院資訊處製作；財團法人民間司法改革基金會備份。
